【裁判字號】    95,簡上,29
【裁判日期】    951031
【裁判案由】    傷害
【裁判全文】
臺灣臺東地方法院刑事判決              95年度簡上字第29號
上  訴  人  臺灣臺東地方法院檢察署檢察官
被      告  丙○○
上列上訴人因被告傷害案件，不服本院於中華民國95年8 月22日
所為95年度簡字第47號第一審判決（起訴書案號：臺灣臺東地方
法院檢察署94年度偵字第1750號），提起上訴，本院管轄之第二
審合議庭判決如下：
    主      文
上訴駁回。
    事實及理由
一、本案經本院審理結果認原審對被告丙○○論罪科刑之判決，
    其認事用法均無違誤，應予維持，並引用第一審簡易判決書
    所載之事實、證據及理由（原審據上論斷部分，漏未引用現
    行法規所定貨幣單位折算新臺幣條例第2 條，應予補充，及
    贅引修正前刑法第11前段，應予刪除外，其餘詳如附件）。
二、上訴人上訴意旨略以：被告僅因與陳芳珍發生口角，即持鐵
    棍揮打告訴人甲○○，造成告訴人身心嚴重受創，惡性重大
    且損害非輕，原審僅以輕判拘役55日，量刑過輕云云。惟按
    關於刑之量定，係實體法上賦予法院得為自由裁量之事項，
    倘其未有逾越法律所規定之範圍，或濫用其權限，並已斟酌
    刑法第57條各款所列情狀而未逾越法定刑度，不得遽指為違
    法（最高法院72年台上字第6696號、75年台上字第7033號判
    例參照）；且在同一犯罪事實與情節，如別無其他加重或減
    輕之原因，下級審量定之刑，亦無過重或失輕之不當情形，
    則上級審法院對下級審法院之職權行使，原則上應予尊重（
    最高法院85年度台上字第2446號判決參照）。經查：本件被
    告所犯傷害罪，法定本刑為3年以下有期徒刑、拘役或1000
    元以下罰金。原審依具體個案認定被告素行良好，僅因細故
    即傷害告訴人。告訴人身心均有傷害，且未與告訴人達成和
    解，及被告業已坦承犯行，犯後態度良好等一切情狀，量處
    拘役55日並諭知易科罰金之折算標準，其量刑已斟酌全案情
    節、法定加重減輕規定、刑法第57條各款情形且未逾越法定
    刑之範圍，依前揭最高法院判例及裁判要旨，尚難認原審量
    刑有違法之情事。告訴人雖另以：本案案發當天被告趁伊下
    冰時，毆打伊腹部，之後又拿1支鐵棍毆打伊頭部，乃故意
    殺人等詞，然查，告訴人先欲持鐵棍毆打被告，2人搶奪鐵
    棍之際，被告持上開鐵棍揮打告訴人之情，業據證人林國男
    、卓新法於警詢及偵查中證述綦詳，且被告與告訴人原互不
    認識，業據被告及告訴人自承在卷，故因上開偶發事件，而
    致告訴人受有傷害，足認被告當無殺人之動機。至被告迄今
    未彌補告訴人損害，係因其認告訴人請求賠償新臺幣25萬元
    過高，致未能依告訴人要求金額賠償；況被告事後有無賠償
    告訴人之損害，要屬民事責任問題。故檢察官上訴意旨指摘
    原審量刑過輕，亦無理由。
三、綜上所述，原審法院因而就被告論罪科刑，其認事用法均無
    違誤，量刑亦稱允當，上訴意旨認原判決不當為無理由，應
    予駁回。另原審判決主文及理由欄內均已諭知易科罰金之折
    算標準，雖據上論斷部分漏未引用現行法規所定貨幣單位折
    算新臺幣條例，惟與本案論罪科刑所適用之法律及全案情節
    並無影響，尚不構成撤銷事由，附此指明。
據上論斷，應依刑事訴訟法刑事訴訟法第455條之1第3項、第368
條、第373條，判決如主文。
本案經檢察官乙○○到庭執行職務。
中    華    民    國    95    年    10    月    31    日
                  刑事第四庭    審判長法  官  黃建都
                                      法  官  黃珮茹
                                      法  官  陳君鳳
以上正本證明與原本無異。
本件不得上訴。
                                      書記官  洪月甚
中    華    民    國    95    年    10    月    31    日
附錄所犯法條：
刑法第277條
傷害人之身體或健康者，處3年以下有期徒刑、拘役或1千元以下
罰金。
犯前項之罪因而致人於死者，處無期徒刑或7 年以上有期徒刑；
致重傷者，處3年以上10年以下有期徒刑。


司法院資訊處製作；財團法人民間司法改革基金會備份。
